【裁判字號】    95,交訴,55
【裁判日期】    950427
【裁判案由】    公共危險
【裁判全文】
臺灣臺中地方法院刑事判決              95年度交訴字第55號
公  訴  人  臺灣臺中地方法院檢察署檢察官
被      告  乙○○
上列被告因公共危險案件，經檢察官提起公訴（95年度撤緩偵字
第80號），經本院合議庭裁定，由受命法官依法獨任進行簡式審
判程序判決如下：
    主  文
乙○○從事業務之人，因業務上之過失傷害人，處有期徒刑月
，如易科罰金，以參佰元折算壹日；又服用酒類，不能安全駕駛
動力交通工具而駕駛，處有期徒刑月，如易科罰金，以參佰元
折算壹日；又駕駛動力交通工具肇事，致人受傷而逃逸，處有期
徒刑陸月，如易科罰金，以參佰元折算壹日；應執行有期徒刑拾
壹月，如易科罰金，以參佰元折算壹日。
    事  實
一、乙○○素行不佳，前曾犯過失傷害罪（未構成累犯），詎仍
    不知悔改。乙○○以駕駛車牌號碼六Ｈ－七四七五號自用小
    貨車賣菜為業，為從事業務之人。於民國（下同）九十三年
    三月十六日下午十八時許，在臺中縣大里市○○路某黃昏市
    場處與某友人飲用含有酒精成分百仙藥酒一瓶，已達不能安
    全駕駛動力交通工具程度，及應注意汽車駕駛人飲酒後其吐
    氣所含酒精成份超過每公升○點二五毫克以上者不得駕車，
    竟仍於同日晚上二十一時許，於飲用上揭藥酒後，酒醉（即
    飲酒後吐氣所含酒精成分超過每公升○點二五毫克以上，案
    發當時經酒精測試濃度為一點二四ＭＧ／Ｌ）仍駕駛上揭自
    用小貨車沿者臺中縣大里市○○路○段往德芳南路方向行駛
    。於同日晚上二十一時五十八分許，途經臺中縣大里市○○
    路○段與德芳南路口，欲左轉彎沿德芳南路由東向西方向行
    駛，原應注意汽車行駛至交岔路口，轉彎車應讓直行車先行
    ，而依當時情形，並無不能注意之情事，竟疏未注意及此，
    適有未考領駕駛執照之甲○○騎乘車牌號碼ＭＸ八－五六九
    號機車，沿同市○○路○段由北向南方向直行，於行駛至該
    處路口，因乙○○酒後不勝酒力，又未讓甲○○之直行車先
    行，致甲○○騎乘之機車車頭擦撞乙○○所駕駛上揭自小貨
    車右後方方向燈處，使甲○○因而倒地，受有右側脛腓骨骨
    折、右大腿及膝部撕裂傷、頭部外傷及顱內出血、顏面部撕
    裂傷、多處挫傷及擦傷等傷害。乙○○於駕駛動力交通工具
    肇事，致甲○○受傷後，竟未下車救助，即駕車繼續沿德芳
    南路向西方向逃逸。經目睹車禍發生之劉松財記下乙○○之
    車牌號碼，報警處理，經警循線於同日晚上二十二時四十分
    許查獲，並於同日二十二時五十八分對乙○○實施吐氣所含
    酒精成份測試，測試結果每公升高達一點二四毫克，始查悉
    上情。
二、案經甲○○訴由臺中縣警察局霧峰分局報請臺灣臺中地方法
    院檢察署檢察官偵查起訴。
    理  由
一、按除被告所犯為死刑、無期徒刑、最輕本刑為三年以上有期
    徒刑之罪或高等法院管轄第一審案件者外，於前條第一項程
    序進行中，被告先就被訴事實為有罪之陳述時，審判長得告
    知被告簡式審判程序之旨，並聽取當事人、代理人、辯護人
    及輔佐人之意見後，裁定進行簡式審判程序，刑事訴訟法第
    二百七十三條之一第一項定有明文。本件被告所犯係死刑、
    無期徒刑、最輕本刑為三年以上有期徒刑以外之罪，其於準
    備程序中就被訴事實為有罪之陳述，且經審判長告知被告簡
    式審判程序之旨，並聽取公訴人及被告之意見後，本院合議
    庭認為適宜而裁定由受命法官獨任進行簡式審判程序，合先
    敘明。
二、訊據被告乙○○對於上揭事實坦承不諱，核與告訴人甲○○
    所指訴及證人劉松財所證述之情節相符，其中證人劉松財經
    具結後明確證述：伊當時駕車由霧峰往臺中市方向行使，伊
    係跟在被告乙○○所駕駛上揭自用小貨車後面，當時行進車
    道燈號為圓形綠燈，被告是由霧峰往臺中市方向行駛，行駛
    至德芳南路口左轉，機車則由臺中市往霧峰方向直行行駛，
    貨車轉灣過去，車速不快，機車車速很快煞車不及撞到貨車
    右後方，伊當時距離碰撞地點約十公尺，且車窗開起狀態，
    聽到碰撞聲很大，貨車沒有停車，還繼續開，伊追至停車場
    ，才記下車號，貨車開至停車場時，車上只有一個人，也看
    到他（即被告）熄火下車等語。證人劉松財係經具結後始為
    證述，應無甘冒偽證刑責而設詞誣陷被告之理，是證人劉松
    財證詞具有可信性擔保，堪以採信，足認被告確有轉彎車未
    讓直行車先行而肇事及肇事逃逸之事實無訛。另依現場照片
    顯示，現場遺有肇事後血跡及散落物，且被告所駕駛小貨車
    右後方車輪擋泥板亦呈破裂狀，再酌以證人劉松財上述證詞
    ，顯見撞擊力道不匪，被告顯然知悉有擦撞到告訴人無疑。
    此外，復有道路交通事故現場圖、道路交通事故調查報告表
    （一）、（二）、酒精成份測試單、測試觀察職務報告、臺
    中縣警察局舉發違反道路交通管理事件通知單、中國醫藥大
    學附設醫院診斷證明書各一份、現場及現場照片二十四幀、
    台中縣警察局霧峰分局疑似道路交通事故肇事逃逸追查表等
    附卷可稽。按汽車駕駛人飲酒後其吐氣所含酒精成份超過每
    公升○點二五毫克以上者不得駕車；汽車行駛至交岔路口，
    轉彎車應讓直行車先行，道路交通安全規則第一百十四條第
    二款、第一百零二條第一項第六款分別訂有明文。被告駕車
    自應遵守上揭規定，且依當時情形又非不能注意，竟疏未注
    意及此，以致肇事，被告之行為自有過失，雖告訴人甲○○
    亦與有過失，但被告仍難辭過失之責。又被告之過失行為，
    與告訴人所受傷害間，具有相當因果關係，足認被告乙○○
    自白，核與事實相符，堪予採信，事證至臻明確，被告乙○
    ○犯行洵堪認定。
三、核被告乙○○所為，係犯刑法第一百八十五條之三、同法第
    一百八十五條之四、同法第二百八十四條第二項前段之罪。
    被告乙○○酒醉駕車肇事，應依道路交通管理處罰條例第八
    十六條第一項加重其刑。又被告所犯上開三罪，犯意各別，
    犯罪構成要件不同，應予分論併罰。爰審酌被告乙○○犯罪
    之動機、目的、手段、品行不佳，詳如前述，此有台灣台中
    地方法院檢察署刑案資料查註紀錄表一份在卷可按、所生危
    害及犯罪後坦認罪愆，頗具悔意，然犯罪後迄今仍未依與告
    訴人達成民事和解之條件履行等一切情狀，分別量處如主文
    所示之刑，並均諭知易科罰金之折算標準，及定其應執行刑
    ，以資懲儆。
據上論斷，應依刑事訴訟法第二百九十九條第一項前段、第二百
七十三條之一第一項、刑法第一百八十五條之三、第一百八十五
條之四、第二百八十四條第二項前段、第四十一條第一項前段、
第二項、第五十一條第五款、道路交通管理處罰條例第八十六條
第一項、罰金罰鍰提高標準條例第一條前段、第二條，判決如主
文。
中    華    民    國    95    年    4     月    27    日
                  刑事第八庭    法  官  洪俊誠
以上正本證明與原本無異。
如不服本判決，應於判決送達後十日內向本院提出上訴狀，上訴
於臺灣高等法院臺中分院(須附繕本)。
                                書記官  蕭榮峰
中    華    民    國    95    年    4     月    27    日
附錄論罪科刑實體法條文：
刑法第185條之3：
服用毒品、麻醉藥品、酒類或其他相類之物，不能安全駕駛動力
交通工具而駕駛者，處1年以下有期徒刑、拘役或3萬元以下罰金
。
刑法第185條之4：
駕駛動力交通工具肇事，致人死傷而逃逸者，處6月以上5年以下
有期徒刑。
刑法第284條（過失傷害罪）：
從事業務之人，因業務上之過失傷害人者，處1年以下有期徒刑
、拘役或1千元以下罰金，致重傷者，處3年以下有期徒刑、拘役
或2千元以下罰金。
（罰金部份業經提高10倍為2萬元）


司法院資訊處製作；財團法人民間司法改革基金會備份。
